ACORDAO-COMPLETO-2351350

ACÓRDÃO DE RELAÇÃO

ACÓRDÃO DE RELAÇÃO 2567/2019 ATA 11/2019 - SEGUNDA CÂMARA

Acórdão 2567/2019-TCU-Segunda Câmara
VISTO, relacionado e discutido este expediente nominado de "recurso de reconsideração" apresentado pelo Estado de Alagoas (Peça 33) em face do Acórdão 593/2019-TCU-Segunda Câmara - Relator Ministro Raimundo Carreiro  (Peça 24) . Em síntese examinou-se nestes autos a tomada de contas especial instaurada pela Superintendência de Desenvolvimento do Nordeste (Sudene) , em desfavor de Ronaldo Augusto Lessa Santos, na condição de ex-Governador do Estado de Alagoas, em virtude de irregularidades ocorridas na execução do Convênio CDC nº 030/99, celebrado, em 29/11/1999, entre a Sudene e o Governo do Estado de Alagoas.
Considerando que por meio do Acórdão 593/2019-TCU-Segunda Câmara este Tribunal rejeitou as alegações de defesa do requerente e concedeu-lhe novo e improrrogável prazo de quinze dias para que comprovasse o recolhimento do débito apurado nos autos, verbis: 
 (...) 
9.2. rejeitar as alegações de defesa apresentadas pelo Estado de Alagoas; 
9.3. fixar novo e improrrogável prazo de 15 (quinze) dias, a contar da notificação, para que o Governo do Estado de Alagoas comprove, perante este Tribunal, o recolhimento aos cofres da Superintendência de Desenvolvimento do Nordeste (Sudene) da quantia de R$ 188.742,89, atualizada monetariamente a partir de 22/2/2000, até a data do efetivo recolhimento, na forma prevista na legislação em vigor; 
 (...)  
Considerando que, não há que se falar em cabimento de recurso em face de decisão que não julga o mérito das contas e apenas fixa prazo para recolhimento de recursos federais. Nesse sentido encontra-se a disciplina dos parágrafos 1º e 2° do artigo 23 da Resolução-TCU 36/1995:
Artigo 23. (...) 
§ 1° Não cabe recurso da decisão que rejeitar as alegações de defesa apresentadas pelo responsável.
§ 2° Caso o responsável não recolha a importância devida e apresente novos elementos de defesa, esses serão examinados quando do julgamento das contas.
Considerando que, o RI/TCU atribui a tais decisões, quais sejam, aquelas que rejeitam as alegações de defesa, a natureza de decisão preliminar, nos termos do art. 201, § 1º, do RI/TCU. Não há apreciação conclusiva de mérito. Por consequência, não há julgamento das contas dos atos de gestão de responsável, elemento que caracteriza uma decisão definitiva nestes processos.
Considerando que, não cabe recurso no caso em espécie, podendo a peça em exame ser recebida como elementos complementares de defesa, nos termos do parágrafo único do art. 279 do RI/TCU. 
Considerando o parecer do Ministério Público junto a este Tribunal;
ACORDAM os Ministros do Tribunal de Contas da União, por unanimidade, diante das razões expostas pelo Relator, em:
a) receber o expediente como mera petição no âmbito desta Secretaria de Recursos, em razão do não cabimento de recurso e ante a ausência de decisão definitiva de mérito, nos termos dos artigos 201 e 279 do Regimento Interno/TCU, c/c artigo 23 da Resolução-TCU 36/1995; 
b) receber a Peça 33 como elementos complementares de defesa, nos termos do parágrafo único do art. 279 do RI/TCU; e
c)  dar ciência ao requerente e a Procuradoria Geral do Estado o teor deste Acórdão, encaminhando-lhes cópia, bem como informando-lhes que o respectivo pode ser consultado em www.tcu.gov.br/acordaos, nos termos do Memorando-Circular Segecex 45/2017, de 25/8/2017.
1. Processo TC-Processo 016.516/2015-0 - RECURSO DE RECONSIDERAÇÃO (TOMADA DE CONTAS ESPECIAL) 
	1.1. Recorrente: Secretaria de Fazenda do Estado de Alagoas (12.200.192/0001-69) 
	1.2. Órgão/Entidade: Governo do Estado de Alagoas
	1.3. Relator: Ministro Raimundo Carreiro
	1.4. Representante do Ministério Público: Subprocurador-Geral Paulo Soares Bugarin
	1.5. Relator da deliberação recorrida: Ministro Raimundo Carreiro
	1.6. Unidades Técnicas: Secretaria de Recursos (SERUR) ; Secretaria do TCU no Estado de Alagoas (Sec-AL) .
	1.7. Representação legal: não há.
	1.8. Determinações/Recomendações/Orientações: não há.

Segunda Câmara

Governo do Estado de Alagoas

ACORDAO-COMPLETO-2437785

Acórdão de Relação 12086/2020 - Segunda Câmara

Acórdão de Relação

ACORDAO-COMPLETO-2391476

Acórdão 8955/2020 - Segunda Câmara

ESTADO DE ALAGOAS

RAIMUNDO CARREIRO

Ministro Raimundo Carreiro

não há.

Subprocurador-Geral Paulo Soares Bugarin

TOMADA DE CONTAS ESPECIAL (TCE)

Secretaria de Recursos (SERUR); Secretaria do TCU no Estado de Alagoas (Sec-AL).